【裁判字號】    92,訴,1946
【裁判日期】    921119
【裁判案由】    搶奪等
【裁判全文】
臺灣高雄地方法院刑事判決                        九十二年度訴字第一九四六號
    公  訴  人  臺灣高雄地方法院檢察署檢察官
    被      告  子○○
                乙○○
     
右列被告因搶奪等案件，經檢察官提起公訴（九十二年度偵字第一二六四八、一二九
三五、一四０八二號），本院判決如左：
    主      文
子○○共同連續意圖為自己不法之所有，而搶奪他人之動產，處有期徒刑參年貳月，
扣案之梅花扳手壹支沒收。
乙○○共同連續意圖為自己不法之所有，而搶奪他人之動產，處有期徒刑貳年陸月，
扣案之梅花扳手壹支沒收。
    事      實
一、子○○曾於民國（下同）九十年三月間犯搶奪案件，經本院判處有期徒刑十月確
    定，復因九十年四月間犯竊盜罪，復由本院判處有期徒刑七月確定，嗣於九十二
    年三月二十一日並定應執行之刑為有期徒刑一年四月，尚未執行完畢，竟仍不知
    悔改，與乙○○為朋友關係，二人因缺錢花用，乃謀議共同行搶，惟為免其使用
    之作案機車遭人記下車牌，以致事跡敗露，故計畫先行竊取機車車牌懸掛於機車
    上，以供渠等騎乘機車施行搶奪時，掩飾行藏之用。子○○及乙○○遂基於共同
    之犯意聯絡及意圖為自己不法所有之概括犯意，於附表三所示之時間、地點持子
    ○○所有足供兇器使用之梅花扳手一支竊取他人之機車車牌三次，其中附表三編
    號一、二部分，係子○○與乙○○共同至現場行竊，由乙○○持上開梅花扳手下
    手竊取機車車牌，子○○則在旁把風；附表三編號三部分，則係子○○與乙○○
    二人共謀共同行竊，而推由乙○○一人單獨至現場下手竊取如附表編號三所示被
    害人所有之機車車牌，得手後，先後分別懸掛於子○○所有之原車號ＪＣＢ─四
    一七號重機車上，供行搶時隱匿行藏之用。二人復基於意圖為自己不法所有之概
    括犯意及犯意聯絡，於附表一所示之時間、地點，連續以如附表一所示之行為方
    式對於如附表一所之被害人行搶，並搶得如附表一所示被害人所有之財物，且於
    附表一編號五及編號八之二次行搶中，又基於不惜傷害之犯意聯絡及概括犯意，
    連續於乙○○下手強行拉扯搶奪各該被害人之皮包時，不惜傷害被害人張雪嬌及
    卯○○，致張雪嬌受有右腕扭挫傷、左肩扭挫傷、左膝擦傷等傷害，另使卯○○
    受左手肘擦傷０‧五乘０‧五公分、右下肢多處擦傷一乘一公分、五乘二公分、
    一乘一公分、右臀部九乘九公分等之傷害。子○○又基於同前搶奪之概括犯意，
    連續二次先後於附表二所示之時、地，單獨騎乘上開機車，接近如附表所示被害
    人後，乘其不備即下手行搶如附表二所示被害人之皮包，並搶得如附表二所示之
    財物。子○○、乙○○共同行搶時，或子○○單獨行搶，均於搶得財物後隨即騎
    乘機車加速逃逸，二人共同行搶時，搶得之現金及販售所搶之行動電話之金錢均
    由二人朋分花用，其餘證件則隨手丟棄，如子○○單獨行搶，則所得財物歸子○○所有。嗣於如附表一編號八之時間、地點，二人再度騎乘上開機車於駕駛機車
    之陳柏下手行搶之際，因與卯○○拉扯蘇女所有掛於機車掛勾腳踏板上之手提包
    ，以致子○○及乙○○重心不穩，所駕乘之機車撞上路旁貨車，子○○及乙○○
    人車倒地受傷，二人隨即迅速逃逸，而將機車遺留現場，嗣經警於機車置物箱內
    查獲子○○所有之上開車牌，並扣得梅花扳手一支，嗣於九十二年六月十三日十
    九時三十分許，在高雄市○○路一六一號九樓之五拘提子○○到案，子○○供出
    共同行竊、行搶之人為乙○○後，乙○○始於九十二年六月十四日零時許經警拘
    提到案而查悉上情。
二、案經張雪嬌、蘇雅香訴由高雄市政府警察局及高雄市政府警察局鹽埕分局移送臺
    灣高雄地方法院檢察署檢察官偵查起訴。
    理      由
一、上開竊盜及搶奪之事實，均據被告子○○、乙○○迭於警、偵訊及本院審理時供
    承不諱，核與搶奪之被害人辛○○（高雄市政府警察局警二卷第八頁）、張雪嬌
    （九十二年度偵字第一二六四八號偵查卷第二四頁）、丙○○○之夫陳增榮（九
    十二年度偵字第一二六四八號偵查卷第二八頁）、己○○（高雄市政府警察局警
    二卷第一０頁）、卯○○（高雄市政府警察局警二卷第一三頁）及竊盜被害人庚○○（高雄市政府警察局警二卷第一一頁）等於警詢中指訴之情節相符，並有卷
    附張雪嬌（九十二年度偵字第一二六四八號偵查卷第二六頁）、丙○○○之夫陳
    增榮（九十二年度偵字第一二六四八號偵查卷第二九頁）、己○○（高雄市政府
    警察局警二卷第二０頁）出具之贓物認領保管單及庚○○之贓物領據（高雄市政
    府警察局警二卷第二一頁）各一張附卷可稽，復有被害人張雪嬌（九十二年度偵
    字第一二六四八號偵查卷第二五頁）及蘇雅香（高雄市政府警察局警二卷第三一
    頁）受傷之診斷證明書在卷足憑；且就附表一編號二、三、四、六之被告等共同
    搶奪犯行及附表三編號一、二被告二人之共同竊盜犯行部分，被害人雖均不詳，
    然除有被告二人於審理中之自白外，且被告子○○就被告乙○○所涉上開被害人
    不詳之搶奪及竊盜機車車牌犯行部分，以及被告乙○○對於被告子○○所犯上開
    上開被害人不詳之搶奪及竊盜機車車牌犯行部分，均分別於本院審理時具結為證
    ，證實共同被告子○○及乙○○確有上開被害人不詳部分之共同搶奪及共同竊盜
    犯行，則被告對於共同被告確有涉案犯行之具結證述，自得作為被告自白以外之
    補強證據；從而，本件事證已明，被告二人之犯行堪予認定。
二、按被告子○○、乙○○二人連續竊盜所持之梅花扳手，長約十公分，全支係鐵製
    ，質地堅硬，已經本院勘驗屬實，客觀上足以使人生命、身體受有危害，自屬兇
    器，是核被告二人所為，係犯刑法第三百二十一條第三款攜帶兇器竊盜、同法第
    三百二十五條第一項之搶奪及同法第二百七十七條第一項之傷害等罪。又據「以
    自己共同犯罪之意思，事先同謀，而由其中一部分人實施犯罪之行為者，為共同
    正犯」，司法院大法官會議釋字第一０九號解釋載有明文，是對附表三編號三之
    竊盜犯行部分，被告子○○推由被告乙○○單獨前往竊盜機車車牌，以供被告二
    人共同搶奪財物時掩飾行跡之用，自足認被告子○○具有以自己共同犯加重竊盜
    罪之意思，並為共同正犯甚明；故被告二人就附表一之搶奪、附表三之加重竊盜
    及對於被害人張雪嬌、蘇雅香之傷害等犯行部分，均有犯意聯絡及行為分擔，均
    應論以共同正犯。被告子○○就附表一、附表二之搶奪、附表三之加重竊盜與對
    於被害人張雪嬌、蘇雅香二人之傷害犯行等部分，以及被告乙○○對附表一之搶
    奪、附表三之加重竊盜與對於被害人張雪嬌、蘇雅香二人之傷害犯行等部分，均
    時間緊接，所犯罪名基本構成要件相同，顯皆係出於概括之犯意為之，均為連續
    犯，應各依刑法第五十六條之規定以一連續搶奪、連續竊盜及連續傷害罪論，並
    分別加重其刑。被告子○○、乙○○所犯搶奪罪、加重竊盜罪與傷害罪間，有方
    法結果之牽連關係，為牽連犯，應從一情節較重之搶奪罪處斷。公訴人雖未就被
    告二人所犯之傷害罪起訴，惟查被害人張雪嬌（九十二年度偵字第一二六四八號
    偵查卷第二四頁反面）及蘇雅香（高雄市政府警察局警二卷第一三頁反面）均已
    於警詢中表達告訴意旨，而被告所犯該罪，與經起訴之搶奪罪間，有方法結果之
    牽連關係，已如前述，屬裁判上一罪，本院自得併予審酌，附此敘明。被告子○○前曾於九十年三月間犯搶奪案件，經本院判處有期徒刑十月確定，復因九十年
    四月間犯竊盜罪，復由本院判處有期徒刑七月確定，嗣於九十二年三月二十一日
    並定應執行之刑為有期徒刑一年四月，此業據本院調取被告前犯之搶奪罪、竊盜
    罪之判決及定該二罪之應執行刑之裁定各一份在卷足證（本院卷第七九、八一、
    八四頁），並參佐被告子○○之臺灣高等法院被告全國查註紀錄表之記載，被告
    前開判處之罪刑均尚未執行完畢，公訴人誤以被告前犯之搶奪罪刑，已於九十二
    年三月十三日執行完畢，並請依累犯規定加重其刑，尚有誤會，被告子○○就本
    案之犯行，尚不構成累犯，併此敘明。爰審酌被告子○○、乙○○二人正值年輕
    力壯，不思憑己力謀生，竟多次竊盜、搶奪他人財物，甚至於行搶之際，竟不惜
    傷害被害人身體，嚴重危害他人之人身安全及社會治安，惡性重大，所生之實害
    非輕，惟其等二人犯後均坦承犯行，已見悔意之態度，以及被告子○○前於九十
    年三、四月先後犯搶奪、竊盜犯行，均已經本院判處罪刑確定在案，尚未執行，
    竟又為本案犯行，甚且除被告二人共同搶奪之外，復有二次單獨搶奪犯行，是被
    告子○○自應從重量刑等一切情狀，分別量處如主文所示之刑，以示懲儆。至扣
    案之梅花扳手一支，係被告子○○所有，且供被告二人竊盜機車車牌之用，業據
    被告子○○、乙○○於審理時供陳甚明（本院卷第一三二頁），依刑法第三十八
    條第一項第二款規定沒收之。
三、公訴意旨另以被告子○○、乙○○涉有如附表四所示時、地、被害人及被搶財物
    之共同搶奪罪嫌云云，惟查：被告二人均矢口否認涉犯附表所示之搶奪犯行，並
    辯稱：其等二人均因搶奪蘇雅香時，機車撞及路旁之貨車，以致身體受傷，均無
    法再行騎乘機車行搶等詞，且證人甲○○亦到庭證稱：確於九十二年五月二十五
    、二十六日間，曾見及乙○○走路一跛一跛，並騎機車搭載陪同其前往就醫等語
    （本院卷第一二四頁），復有被告乙○○所提出其於九十二年五月二十六日就醫
    之診斷證明書一紙及支付掛號費單據、健保卡均影本各一份附卷可稽（本院卷第
    一四三頁）；復就證人即被害人癸○○於審理時指認並陳稱：對其行搶之人，並
    非當庭之被告二人，其於警局所為之指認，僅見及被告之照片，且稱：對之搶奪
    者，所騎之機車並非如被告二人所騎之白色機車（即警二卷第二七頁照片所示機
    車）等詞（本院卷第一一四至一一五頁）；而核之其於警詢中之陳述，亦確認警
    方僅提供被告子○○之犯罪檔案照片供其指認無訛（警三卷第七頁），可知證人
    癸○○當庭確認，對其搶奪者，並非被告二人，且行搶者所騎機車，亦非被告騎
    用之機車；是附表四編號一之搶奪犯行部分，難認係被告二人所為；又證人即被
    害人丁○○亦於審理時結證稱：行搶者所乘機車係深藍色，非如被告所騎之白色
    機車，行搶之人於搶奪得逞後即騎機車向前逃逸，並末回頭看，其曾於警詢中指
    認子○○本人，僅因其覺得側面很像，才會指認等詞（本院卷第一一七至一一八
    頁），則依證人丁○○之證詞，顯因行搶者未回看伊，而難以確認搶奪者之容貌
    ，警局之指認，亦僅指認被告子○○之側面而已，能否僅由此側面容貌之指認，
    即確定為被告所為，難謂無疑，況證人丁○○又謂搶奪伊之人係騎用深藍色機車
    ，非如被告之白色機車，則機車顏色又顯不相符，足見附表四編號二之搶奪犯行
    ，亦非被告二人所為；再對於證人即被害人丑○○於本院中之證詞：僅記得機車
    顏色係深色系，且被搶當時不知遭搶，回神才發現皮包被搶，當庭指認時稱：未
    見過當庭之被告，警詢之指認僅其中之一之背影，另一人指認相片等詞（本院卷
    第一一九至一二０頁），核與其警詢筆錄相符（警三卷第一二頁），則證人丑○○於警局中僅就被告背影及相片所為之指認，自難遽為不利於被告二人之確證，
    而其所指深色系之機車顏色，亦與被告騎用之白色機車顏色顯不相合，是難認被
    告有附表四編號三之搶奪犯行；而證人即被害人曾寅○○亦於本院審理時當庭指
    認並證稱：應該並非當庭被告二人搶伊，且伊未見過相片中機車（即警二卷第二
    七頁照片所示機車）等詞，且證人曾寅○○警詢中之證述亦僅稱：被告二人與對
    其搶奪之人相似而已，是自證人之上開證詞，亦無法確認被告二人有附表四編號
    五之搶奪犯行；又對於被害人戊○○於警詢中，亦僅對被告子○○之犯罪檔案照
    片指稱：疑似對其搶奪之人云云，益見被害人戊○○無法確定被告子○○是否對
    之行搶之人，是以自不得僅以被害人戊○○疑似之證詞，即謂被告二人涉有附表
    四編號四之搶奪犯行；此外復無其他積極證據足認被告二人有該附表四之搶奪犯
    行，原應為無罪之諭知，惟公訴意旨認此部份與前開論罪科刑之搶奪犯行部分，
    係連續犯，具有裁判上一罪之關係，爰不另為無罪之諭知。
據上論斷，應依刑事訴訟法第二百九十九條第一項前段，刑法第二十八條、第五十六
條、第二百七十七條第一項、第三百二十一條第一項第三款、第三百二十五條第一項
、第五十五條、第三十八條第一項第二款，罰金罰鍰提高標準條例第一條前段，判決
如主文。
本案經檢察官壬○○到庭執行職務。
中      華      民      國      九十二    年      十一     月   十九    日
                                      臺灣高雄地方法院刑事第三庭
                                          審判長法  官  黃仁松
                                                法  官  陳玉聰
                                                法  官  高思大
右正本證明與原本無異。
如不服本判決，應於判決送達後十日內向本院提出上訴狀，上訴於台灣高等法院高雄
分院（須附繕本）。
              書記官  蔡語珊
中      華      民      國      九十二    年      十一      月  二十    日
附錄條文：
刑法第三百二十一條
          犯竊盜罪而有左列情形之一者，處六月以上、五年以下有期徒刑：
          一  於夜間侵入住宅或有人居住之建築物、船艦或隱匿其內而犯之者。
          二  毀越門扇、牆垣或其他安全設備而犯之者。
          三  攜帶兇器而犯之者。
          四  結夥三人以上而犯之者。
          五  乘火災、水災或其他災害之際而犯之者。
          六  在車站或埠頭而犯之者。
          前項之未遂犯罰之。
刑法第三百二十五條
          意圖為自己或第三人不法之所有，而搶奪他人之動產者，處六月以上五年
          以下有期徒刑。
          因而致人於死者，處無期徒刑或七年以上有期徒刑，致重傷者，處三年以
          上十年以下有期徒刑。
          第一項之未遂犯罰之。
刑法第二百七十七條第一項
          傷害人之身體或健康者，處三年以下有期徒刑、拘役或一千元以下罰金。
附表一：
┌─┬─────┬─────┬───┬─────────┬──────┬───────┐
│編│犯罪時間  │犯罪地點  │被害人│行為人及行為方式  │  搶奪財物  │ 附註         │
│號│          │          │      │                  │            │              │
├─┼─────┼─────┼───┼─────────┼──────┼───────┤
│一│九十二年五│高雄市博愛│辛○○│子○○駕駛，後載李│咖啡色皮包一│              │
│  │月三日上午│路與文信路│（騎乘│永發，由乙○○下手│只（內有現金│              │
│  │九時三十分│口        │機車後│行搶置於機車腳踏板│新台幣《下同│              │
│  │許        │          │載女兒│之皮包            │》一千五百元│              │
│  │          │          │）    │                  │、行動電話一│              │
│  │          │          │      │                  │具、信用卡、│              │
│  │          │          │      │                  │提款卡各一張│              │
│  │          │          │      │                  │、面額一千五│              │
│  │          │          │      │                  │百元之支票一│              │
│  │          │          │      │                  │張）        │              │
├─┼─────┼─────┼───┼─────────┼──────┼───────┤
│二│九十二年五│高雄市前鎮│不詳（│子○○駕駛，後載李│現金八百元、│              │
│  │月四日上午│區○○街五│一騎乘│永發，由乙○○下手│證件、健保卡│              │
│  │午八時許  │十號前    │機車女│行搶              │            │              │
│  │          │          │子）  │                  │            │              │
├─┼─────┼─────┼───┼─────────┼──────┼───────┤
│三│九十二年五│高雄市苓雅│不詳（│子○○駕駛，後載李│現金二千元、│              │
│  │月十一日上│區○○路復│一騎乘│永發，由乙○○下手│證件        │              │
│  │午六時許  │華中學附近│機車女│行搶              │            │              │
│  │          │          │子）  │                  │            │              │
├─┼─────┼─────┼───┼─────────┼──────┼───────┤
│四│九十二年五│高雄市瑞發│不詳（│子○○駕駛，後載李│現金四千元、│              │
│  │月十一日上│街八十二號│一騎乘│永發，由乙○○下手│證件、信用卡│              │
│  │午八時許  │前        │機車女│行搶              │            │              │
│  │          │          │子）  │                  │            │              │
├─┼─────┼─────┼───┼─────────┼──────┼───────┤
│五│九十二年五│高雄市楠梓│張雪嬌│子○○駕駛，後載李│皮包一只（內│張雪嬌受有右腕│
│  │月十一日上│區○○路段│（與同│永發，由乙○○下手│有現金八百元│扭挫傷、左肩扭│
│  │午七時許  │海軍營區旁│事共乘│行搶被害人置於腿部│、行動電話一│挫傷、左膝擦傷│
│  │          │          │機車）│之皮包            │具、健保卡、│等傷害        │
│  │          │          │      │                  │身分證各一張│              │
│  │          │          │      │            │）          │              │
├─┼─────┼─────┼───┼─────────┼──────┼───────┤
│六│九十二年五│高雄市建國│不詳（│子○○駕駛，後載李│現金約五百元│              │
│  │月二十五日│路與自立路│一步行│永發，由乙○○下手│            │              │
│  │上午五時許│口        │女子）│行搶              │            │              │
├─┼─────┼─────┼───┼─────────┼──────┼───────┤
│七│九十二年五│高雄市永豐│己○○│子○○駕駛，後載李│皮包一只（內│              │
│  │月二十五日│路與瑞隆路│（騎腳│永發，由乙○○下手│有現金一百七│              │
│  │上午六時許│口        │踏車）│行搶被害人背於左臂│十元、行動電│              │
│  │          │          │      │之皮包            │話一具）    │              │
├─┼─────┼─────┼───┼─────────┼──────┼───────┤
│八│九十二年五│高雄市三誠│卯○○│子○○駕駛，後載李│藍色手提包一│卯○○受有左手│
│  │月二十五日│路與福祥街│（騎機│永發，由子○○下手│只（內置日用│肘擦傷、右下肢│
│  │上午六時三│口        │車）  │行搶吊掛於機車掛勾│品）        │多處擦傷等傷害│
│  │十分許    │          │      │置放腳踏板之手提包│            │              │
└─┴─────┴─────┴───┴─────────┴──────┴───────┘
附表二：
┌─┬─────┬─────┬───┬─────────┬──────┬───────┐
│編│犯罪時間  │犯罪地點  │被害人│行為人            │  搶奪財物  │ 附註         │
│號│          │          │      │                  │            │              │
├─┼─────┼─────┼───┼─────────┼──────┼───────┤
│一│九十二年五│高雄市博愛│阮氏秋│子○○騎機車下手行│皮包一只（內│              │
│  │月十九日上│路與熱河街│懷    │搶                │有現金二千多│              │
│  │午六時三十│口        │      │                  │元、美金十二│              │
│  │分許    │          │      │                  │元、越南居留│              │
│  │          │          │      │                  │證一張）    │              │
├─┼─────┼─────┼───┼─────────┼──────┼───────┤
│二│九十二年五│高雄市英明│張靜心│子○○騎機車行搶提│土黃色皮包一│              │
│  │月二十日十│路一一六之│（步行│於被害人右手之皮包│只（內有現金│              │
│  │三時許    │一號前    │時）  │                  │一千元、行動│              │
│  │          │          │      │                  │電話二具、聯│              │
│  │          │          │      │                  │邦、國泰信用│              │
│  │          │          │      │                  │卡各一張、華│              │
│  │          │          │      │                  │南、合庫金融│              │
│  │          │          │      │                  │卡各一張、身│              │
│  │          │          │      │          │分證、駕照、│              │
│  │          │          │      │                  │健保卡各一張│              │
│  │          │          │      │                  │）          │              │
└─┴─────┴─────┴───┴─────────┴──────┴───────┘
附表三：
┌─┬─────┬─────┬───┬─────────┬──────┬───────┐
│編│犯罪時間  │犯罪地點  │被害人│行為人            │  竊盜財物  │ 附註         │
│號│          │          │      │                  │            │              │
├─┼─────┼─────┼───┼─────────┼──────┼───────┤
│一│九十二年五│高雄市合江│不詳  │子○○            │不詳車號之機│持梅花扳手竊取│
│  │月間      │街十三巷巷│      │乙○○            │車車牌      │              │
│  │          │口        │      │                  │            │              │
├─┼─────┼─────┼───┼─────────┼──────┼───────┤
│二│九十二年五│高雄市裕興│不詳  │子○○            │不詳車號之機│持梅花扳手竊取│
│  │月間      │路三七巷一│      │陳永發            │車車牌      │              │
│  │          │弄內      │      │                  │            │              │
├─┼─────┼─────┼───┼─────────┼──────┼───────┤
│三│九十二年五│高雄市重慶│庚○○│子○○、乙○○二人│ＸＯＨ四八０│持梅花扳手竊取│
│  │月二十五日│街二二五號│      │共謀，並推由乙○○│號機車車牌  │              │
│  │凌晨四時許│前        │      │單獨下手竊取      │            │              │
└─┴─────┴─────┴───┴─────────┴──────┴───────┘
 附表四：
┌─┬─────┬─────┬───┬─────────┬──────┬───────┐
│編│犯罪時間  │犯罪地點  │被害人│行為人            │  搶奪財物  │ 附註         │
│號│          │          │      │                  │            │              │
├─┼─────┼─────┼───┼─────────┼──────┼───────┤
│  │九十二年六│高雄市中華│癸○○│子○○            │皮包一只（內│              │
│一│月四日十三│二路一九五│      │乙○○            │有現金九百元│              │
│  │時三十分許│號前      │      │                  │、手機一具、│              │
│  │          │          │      │                  │信用卡、國民│              │
│  │          │          │      │                  │生存影印本各│              │
│  │          │          │      │                  │一張）      │              │
├─┼─────┼─────┼───┼─────────┼──────┼───────┤
│  │九十二年六│高雄市吉林│丁○○│子○○            │皮包一只（內│              │
│二│月五日十七│街與永吉街│      │乙○○            │有身份證、駕│              │
│  │時許      │口        │      │                  │照、健保卡、│              │
│  │          │          │      │                  │教師證各一張│              │
│  │          │          │      │                  │、提款卡二張│              │
│  │          │          │      │                  │、信用卡四張│              │
│  │          │          │      │                  │、手機一具、│              │
│  │          │          │      │                  │現金一萬九千│              │
│  │          │          │      │                  │九百五十元）│              │
├─┼─────┼─────┼───┼─────────┼──────┼───────┤
│  │九十二年六│高雄市青島│丑○○│子○○            │皮包一只（內│              │
│三│月五日十七│街七十九號│      │乙○○            │有現金二萬元│              │
│  │時十分許  │前        │      │                  │、手機一具、│              │
│  │          │          │      │                  │信用卡四張、│              │
│  │          │          │      │                  │金融卡五張、│              │
│  │          │          │      │                  │身分證、汽車│              │
│  │          │          │      │                  │駕照、機車駕│              │
│  │          │          │      │                  │照、行照各一│              │
│  │          │          │      │                  │張）        │              │
├─┼─────┼─────┼───┼─────────┼──────┼───────┤
│  │九十二年三│高雄市市中│戊○○│同右              │皮包一只（內│              │
│四│月二十五日│一路四五○│      │                  │有現金一千餘│              │
│  │日二十二時│巷口      │      │                  │元、信用卡三│              │
│  │十五分許  │          │      │                  │張、金融卡一│              │
│  │          │          │      │                  │張、駕照、行│              │
│  │          │          │      │                  │照各一張）  │              │
├─┼─────┼─────┼───┼─────────┼──────┼───────┤
│  │九十二年五│高雄市必忠│寅○○│同右              │皮包一只    │              │
│五│月二十六日│街二二九號│      │                  │            │              │
│  │日十八時許│          │      │                  │            │              │
└─┴─────┴─────┴───┴─────────┴──────┴───────┘


司法院資訊處製作；財團法人民間司法改革基金會備份。
